【裁判字號】    98,交抗,298
【裁判日期】    980608
【裁判案由】    聲明異議
【裁判全文】
臺灣高等法院高雄分院刑事裁定         98年度交抗字第298號
    抗  告  人
    即受處分人  甲○○
上列抗告人因違反道路交通管理處罰條例聲明異議案件，不服臺
灣高雄地方法院中華民國98年4 月9 日裁定（98年度交聲字第12
5 號），提起抗告，本院裁定如下：
    主  文
抗告駁回。
    理  由
一、抗告意旨略以：抗告人即受處分人於民國97年11月13日15時
    52分，將所騎乘車牌號碼MLY-007 號機車停放於臺北市○○
    ○路○ 段26巷內紅線內側，被北市交通大隊開罰單，似乎有
    被陷害之嫌疑。因北市交通大隊無強力執行取締停放於紅實
    線內側之機車，造成外來之民眾誤以為該處可停放機車，有
    嚴重失職，且取締違規停車有兩套標準，為此提起抗告，請
    求撤銷原裁定，另為適法之裁定云云。
二、按駕駛人駕駛汽車（包括機器腳踏車），應遵守道路交通標
    誌、標線、號誌之指示，道路交通安全規則第90條前段、第
    2 條第1 項第1 款定有明文。次按禁止臨時停車線為紅色實
    線，用以指示禁止臨時停車路段，道路交通標誌標線號誌設
    置規則第169 條第1 項、第2 項定有明文。再按設有禁止臨
    時停車標誌、標線處所不得臨時停車，道路交通安全規則第
    111 條第1 項第3 款亦有明文。又汽車駕駛人停車時，在禁
    止臨時停車處所停車者，處新臺幣（下同）600 元以上1,20
    0 元以下罰鍰，道路交通管理處罰條例第56條第1 項第1 款
    定有明文。
三、原裁定略以：(一)異議人甲○○所有之車牌號碼MLY-007 號重
    型機車，於97年11月13日15時52分許，停放在臺北市○○○
    路○ 段26巷內紅線內側，經警拍照後逕行舉發，嗣高雄市政
    府交通局依道路交通管理處罰條例第56條第1 項第4 款規定
    ，裁處受處分人罰鍰600 元等情，為異議人所不爭執，且有
    臺北市政府警察局97年11月24日北市警交大字第A00000000
    號舉發違反道路交通管理事件通知單、現場採證照片、原處
    分機關97年12月26日高市交裁字第裁32－A00000000 號舉發
    違反道路交通管理事件裁決書在卷可佐，是依該採證照片所
    示，顯見異議人確已該當將車輛停放在劃設有紅線之禁止臨
    時停車標線處所之交通違規行為，至為明確。(二)按道路交通
    管理處罰條例第3 條第1 款規定：「道路：指公路、街道、
    巷衖、廣場、騎樓、走廊或其他供公眾通行之地方」；交通
    標誌標線之設置管理機關於路緣繪製紅實線，其用意係在明
    確告知駕駛人該路段係屬繪有紅實線之路段，依法駕駛人即
    不得於該路段之任何處所為停車行為；又按「紅實線」之定
    義，依道路交通標誌標線號誌設置規則第149 條第1 項第5
    款規定：「紅實線設於路側，用以禁止臨時停車」，並未區
    分為紅實線之外側或內側，且依道路交通標誌標線號誌設置
    規則第168 條規定意旨，於劃設有禁止停車線之左、右側道
    路範圍內均不得停車，此有交通部94年6 月21日交路字第09
    40006793號函釋可資參照。復觀之卷附採證照片，異議人所
    有之重型機車確係停放在道路邊緣（道路與路旁鐵皮圍牆之
    間），且該段道路路面確劃有紅色實線，揆諸前揭說明，縱
    令異議人將機車停放在該紅線之內側，仍屬在繪有紅線處所
    停車之情形，而係「在禁止臨時停車處所停車」，應依道路
    交通管理處罰條例第56條第1 項第1 款規定予以處罰，異議
    人稱機車停放於紅實線內側即未違規云云，顯有誤會。至異
    議人復稱其違規行為並無妨礙交通安全，及舉發機關未一併
    舉發該處其餘違規機車部分，查異議人上開交通違規行為並
    不以有無妨礙交通安全為阻卻違法要件，故是否妨礙交通，
    無礙於本件違規事實之認定，另未舉發其他違規車輛，乃舉
    發機關是否積極取締交通違規之問題，異議人原本違規之行
    為，亦不因此而謂合法，是異議人前揭所辯，洵非可採。(三)
    綜上所述，異議人所有之上開重型機車，於上揭時間，停放
    在劃設有紅色禁止臨時停車實線地點之交通違規事實，堪予
    認定。從而，原處分機關依道路交通管理處罰條例第56條第
    1 項第1 款及違反道路交通管理事件統一裁罰基準表之規定
    ，裁處異議人600 元，核無不當。本件異議為無理由，應予
    駁回云云。
四、經查：抗告人甲○○機車違規停放事證明確，原審依道路交
    通管理處罰條例第56條第1 項第1 款、道路交通案件處理辦
    法第19條之規定，裁定駁回抗告人之異議，經核並無違誤。
    抗告人抗告意旨，仍執陳詞，指摘原裁定不當，並無理由，
    應予駁回。
五、據上論結，應依道路交通案件處理辦法第26條，刑事訴訟法
    第412 條，裁定如主文。
中    華    民    國    98    年    6     月    8     日
                  刑事第二庭    審判長法  官  林正雄
                                      法  官  陳啟造
                                      法  官  黃壽燕
以上正本證明與原本無異。
不得再抗告。
中    華    民    國    98    年    6     月    8     日
                                      書記官  梁雅華


司法院資訊處製作；財團法人民間司法改革基金會備份。
